【裁判字號】    90,交抗,368
【裁判日期】    900928
【裁判案由】    違反道路交通管理處罰條例
【裁判全文】
臺灣高等法院交通事件裁定                          九十年度交抗字第三六八號
    抗  告  人
    即受處分人    甲○○
右抗告人因違反道路交通管理處罰條例案件，不服臺灣宜蘭地方法院九十年度交聲字
第三五號，中華民國九十年八月十日裁定，提起抗告，本院裁定如左：
        主  文
抗告駁回。
        理  由
一、按修正前道路交通管理處罰條例第八十七條第一項規定，受處分人不服第八條主
    管機關所為之處罰，得於接到裁決書之翌日起十五日內，向管轄地方法院聲明異
    議。又按交通法庭認聲明異議不合法律上程式或其異議權已喪失，應以裁定駁回
    之，道路交通案件處理辦法第十八條亦有明文。
二、原裁定以：受處分人於九十年三月二十三日收到本件裁決書，於同年七月三十一
    日方提起本件異議，顯逾修正前道路交通管理處罰保例第八十七條第一項規定之
    「得於接到裁決書之翌日起十五日內，向管轄地方法院聲明異議」之十五日異議
    期間。其異議不合法，而駁回受處分人之異議。
三、抗告意旨略以：（一）受處分人已在裁決書所載明的期限內親自向宜蘭監理站提
    出異議，並辦妥申訴事項，也因此駕照才未被註銷。受處分人未於期限內異議，
    實係監理站未告知前開道路交通管理處罰條例所定之異議期間，並誤導受處分人
    作一些耗時費事之事，不應因監理站之失責致受處分人之異議權限受損（二）本
    件違規時間係在八十七年十一月十四日，罰單未於三個月送達受處分人，直至九
    十年三月二十三日才寄裁決書予受處分人，已事隔兩年多，不應處罰受處分人。
四、本院查，本件抗告人即受處分人係於九十年三月二十三日收受裁決書，有掛號郵
    件收件回執影本一份在卷可證（見原審卷第八頁），抗告人雖於同年四月二十七
    日向交通部公路局台北區監理所宜蘭監理站申訴（見原審卷第一頁異議案件移送
    書所示），另於同年七月三十一日再向同監理站提出異議狀聲明異議，有異議人
    聲明異議狀可稽（見原審卷第五頁）。然不論七月三十一日之異議，縱認受處分
    人於九十年四月二十七日之申訴，其真意亦在聲明異議，亦已逾法定十五日之異
    議期間。又本案裁決書「附記」欄，已明確記載受處分人應如何提出異議及異議
    期間，受處分人疏未注意，辯稱監理站未為告知，其無可歸責之事由云云，即無
    理由。因之原法院以受處分人對原處分機關前開裁決聲明異議為不合法，依道路
    交通案件處理辦法第十八條，裁定予以駁回，核無不合。抗告人抗告意旨執此指
    摘原裁定違誤，為無理由，應予駁回。
五、次按，違反道路交通管理處罰條例之行為，自行為成立之日起，逾三個月不得舉
    發，道路交通管理處罰條例第九十條第一項定有明文。經查，舉發機關於八十七
    年十一月十四日為本件舉發後，固於同年十二月三日即填單，惟並無證據證明受
    處分人已於三個月內收受舉發通知單，亦即確不能證明舉發機關已於三個月內合
    法舉發。然此係受處分人能否另尋其他管道申訴之問題，非本院所得審酌。本件
    受處分人之異議，既已因逾十五日之異議期間，而難認合法。原法院以受處分人
    之異議權已喪失而駁回異議，於法並無不合，應併明。
據上論斷，應依道路交通案件處理辦法第二十六條、刑事訴訟法第四百十二條前段，
裁定如主文。
中    華    民    國       九十      年     九      月    二十八        日
                              臺灣高等法院刑事第七庭
                                  審判長法  官  吳  啟  民
                                        法  官  蘇  隆  惠
                                        法  官  林  瑞  斌
右正本證明與原本無異。
不得再抗告。
                                        書記官  丁  淑  蘭
中      華      民      國      九十     年     十    月       二       日


司法院資訊處製作；財團法人民間司法改革基金會備份。
